# 请教陈版财务报表披露

提问人：kingsen307 时间：2016-08-23 18:38:47
母公司是期货公司 子公司属于贸易投资公司存在大量现货贸易 涉及应收 预收 应付 预付等科目 请问编制合并财务报表时是否可以将这些科目列示在其他资产 其他负债 内？子公司销售商品收到的现金流和采购支付的现金流是否可以列示在收到其他和支付其他？

回答人：chenyiwei
看该子公司相对于合并报表层面的影响的重要性程度。如果影响重大的，则还是应当按照一般商贸企业的报表格式在合并报表层面单列项目反映的，不宜并入“其他”项目。